【裁判字號】    92,易,1946
【裁判日期】    920915
【裁判案由】    傷害
【裁判全文】
臺灣板橋地方法院刑事判決                        九十二年度易字第一九四六號
    公  訴  人    臺灣板橋地方法院檢察署檢察官
    被      告    乙○○
右列被告因傷害案件，經檢察官提起公訴（九十一年度偵字第一一九五三號），本院
判決如左：
    主  文
乙○○共同傷害人之身體，處有期徒刑月，如易科罰金，以佰元折算壹日。
    事  實
一、乙○○與丙○○原有男女朋友關係，嗣雙方分手並因債務糾紛發生爭執，乙○○
    認丙○○拖延不還，竟於民國九十年十二月十九日二十二時許至二十四時許之間
    ，夥同年籍不詳之已滿十八歲之人「林俊良」、「阿林仔」二人（「林俊良」、
    「阿林仔」二人業經檢察官以年籍不詳為由簽結），基於傷害之共同犯意聯絡，
    至丙○○經營位於臺北縣中和市○○路二六六號之尚佳海產店討債，丙○○未能
    償債，即推由「林俊良」出拳、「阿林仔」持店內玻璃杯、椅子，共同毆打丙○○頭部等處（毀損部分未據告訴、起訴），致丙○○受有頭部挫裂傷三公分合併
    腦震盪、臉部挫裂傷二公分、前胸、後背挫傷瘀血各五×六公分、五×三公分合
    併呼吸及動作障礙、頭皮裂傷處異物（玻片）存留等傷害。
二、案經被害人丙○○訴由臺灣板橋地方法院檢察署檢察官偵查起訴。
    理  由
一、訊據被告乙○○矢口否認有何傷害犯行，辯稱：我沒有做這些事，丙○○是隨便
    找二個人來做偽證，他欠我將近七十萬元不還，當天是他一直打電話叫我過去，
    我去的時候他們一票人在那邊喝醉了，我看了就走了，當天是我一個人過去的，
    約晚上十一、二點，我當天回家是我女兒開門，我女兒知道丙○○打電話要我過
    去的事；我不認識什麼「林俊良」之人，葉進丁有欠我錢，我有託人去跟他要，
    但是他們怎麼要的我不知道云云。經查：
    (一)被告與丙○○因丙○○遲未還債款之事發生爭執，被告乃於右揭時間夥同「林
      俊良」、「阿林仔」之人至被告開設之海產店討債，丙○○無法還錢，即由「
      林俊良」、「阿林仔」分別以拳及持店內玻璃杯、椅子毆打丙○○，致丙○○
      受有上述傷害等事實，業據告訴人丙○○迭於警詢、偵審中指訴不移（見警卷
      第二頁至第三頁、偵查卷第六頁正面，本院九十二年八月十一日筆錄），核與
      目擊證人丁○○於檢察官偵查及本院調查與被告對質時證述之情節相符（見偵
      查卷第八頁背面至第九頁，本院九十二年八月二十五日筆錄），並有告訴人頭
      部受傷出血之照片三幀、天主教耕莘醫院永和分院診斷證明書一份（載明九十
      年十二月二十日急診取出異物縫合裂傷）及證明告訴人確有因受有上揭傷害於
      九十年十二月二十日八時十五分許至該醫院急診醫治之病歷資料一份在卷可證
      ，其中之診斷證明書並記載告訴人頭皮裂傷處有玻片異物存留，核與告訴人及
      證人丁○○指證告訴人有遭人持玻璃杯攻擊之情形相吻合。告訴人且指稱：林
      俊良姓名是被告在幾天後因我質問她為何這麼狠她才告訴我，「阿林仔」是我
      朋友葉進丁告訴我等語（見偵查卷第六頁正面、第九頁正面，見本院九十二年
      八月十一日筆錄）。再佐以：證人葉進丁於偵查中與被告對質時結證稱：阿林
      仔之人有打我手機向我要債，說我欠他大姊乙○○的錢，要我還錢等語（見偵
      查卷第九頁背面、第十頁正面）。被告於偵審中亦供稱：因葉進丁同居人欠其
      借款未還，有所謂「阿林仔」之人看其可憐主動打電話討債云云（見偵查卷第
      十頁正面，本院九十二年八月二十五日筆錄），顯見確有「阿林仔」之人在為
      被告討債，且被告應知「阿林仔」之人究竟為何人，其卻於偵審中始終不提供
      「阿林仔」之人之真實姓名、住址供檢察官及本院查證，足見其對案情實有隱
      瞞，所辯尚難採信。告訴人之指訴應與事實相符，堪以採信。
    (二)至於被告聲請傳訊之證人即其女兒甲○○雖證稱：「告訴人以前是我乾爹，他
      因為不甘心就常常打電話來給我媽媽，他通常都是（夜間）十點多、半夜一、
      二點，有時候是打電話，有時候人來騷擾我媽媽，那天告訴人一直打電話催我
      媽媽不知道要去哪裡，我就跟他說我媽媽在睡覺，後來我把電話線拔掉，後來
      他打我媽媽手機，我有勸我媽媽不要過去，但是我媽媽還是過去，我因為隔天
      要上學，就先去睡覺，後來好像是一點多快二點的的時候我媽媽才回來她要我
      開門」等語（見本院九十二年八月二十五日筆錄）。惟查：告訴人於警詢及偵
      查中皆承認當日有打電話給被告談論延期還債及頂店之事（見警卷第二頁背面
      、偵查卷第九頁正面）。而甲○○既非與被告同至上開海產店之人，且依照其
      證述內容，當日亦未發生與尋常不同之狀況（其稱：告訴人平日即常於夜間十
      點多、半夜一、二點打電話找被告），卻於事隔逾一年八個月之後，仍能對當
      日情形保持如此清晰之記憶，實異乎尋常，令人存疑。再者，被告深夜出門，
      竟不帶鑰匙，其返家還要隔天尚需上學之女兒起身為其開門，亦顯有悖常情。
      更何況，甲○○當夜既未至上開海產店，對當時現場狀況並不知情。是證人甲○○所為之證言即難採為有利於被告之認定。
    (三)綜上論述，本件事證明確，被告所辯應屬事後卸責之詞，不足採信，其傷害犯
      行，洵堪認定。
二、核被告所為，係犯刑法第二百七十七條第一項之普通傷害人之身體罪。被告與「
    林俊良」、「阿林仔」二名男子間，有犯意聯絡及行為分擔，均為共同正犯。茲
    審酌被告因與告訴人債款糾紛，竟夥同不詳男子以物攻擊告訴人，致告訴人受有
    上述傷害，告訴人傷情非輕，被告事後設詞圖卸刑責，而未交待共犯之真實姓名
    ，本應從重量刑，惟同時斟酌被告前無犯罪紀錄，有臺灣高等法院被告全國前案
    紀錄表、臺灣板橋地方法院檢察署刑案資料查註紀錄表各一份在卷可考，素行不
    差，其與告訴人原有男女朋友關係，告訴人確有積欠被告債務未還等一切情狀，
    量處如主文所示之刑，並諭知易科罰金之折算標準。
據上論斷，應依刑事訴訟法第二百九十九條第一項前段，刑法第二十八條、第二百七
十七條第一項、第四十一條第一項前段，罰金罰鍰提高標準條例第一條前段、第二條
，判決如主文。
本案經檢察官謝宗甫到庭執行職務。
中      華      民      國      九十二      年    九    月      十五    日
                                          臺灣板橋地方法院刑事第四庭
                                            法  官    王復生
右正本證明與原本無異。
如不服本判決，應於判決送達後十日內向本院提出上訴狀 (應附繕本) ，上訴於
臺灣高等法院。
                                            書記官    黃美雲
中      華      民      國      九十二      年    九    月  十八    日
附錄本案論罪科刑法條全文
刑法第二百七十七條第一項：
傷害人之身體或健康者，處三年以下有期徒刑，拘役或一千元以下罰金。
犯前項之罪，因而致人於死者，處無期徒或七年以上有期徒刑；致重傷者，處三年以
上十年以下有期徒刑。
依「現行法規所定貨幣單位折算新臺幣條例」第二條規定，本判決主文所示之「元」
，係以新臺幣元之三倍折算之（即一元以新臺幣三元折算）。


司法院資訊處製作；財團法人民間司法改革基金會備份。
